最　高　行　政　法　院　裁　定　　　　　　　　　九十三年度裁字第一五○九號
　　上　訴　人　甲○○
　　被 上訴 人　財政部臺北市國稅局
　　代　表　人　乙○○
右當事人間因綜合所得稅事件，上訴人對於中華民國九十二年六月十八日臺北高等行
政法院九十一年度簡字第六三八號判決，提起上訴，本院裁定如左：
    主  文
上訴駁回。
上訴審訴訟費用由上訴人負擔。
    理  由
一、按對於適用簡易程序之裁判提起上訴或抗告，須經本院許可，且該許可以訴訟事
    件所涉及之法律見解具有原則性者為限，行政訴訟法第二百三十五條定有明文。
    所謂具有原則性，係指該事件所涉及之法律見解，有統一法律解釋之必要者而言
    。
二、本件上訴意旨略謂：查上訴人所有系爭坐落臺北市○○區○○街一七五巷一五號
    四樓之房屋於民國（下同）八十二年間購入時，即向臺北市第九信用合作社古亭
    分社辦理抵押自用住宅貸款，並非如原審所查借款日為八十五年七月三日。次按
    繳稅雖是國民應盡之義務，但若課徵機關未予查明即逕予課稅並處以罰鍰，即有
    違法之嫌。本件上訴人對於購屋之貸款利息，已提出地政機關之建物登記謄本及
    利息單據，應足以證明其真實等語。
三、被上訴人則以：查行政訴訟法第二百三十五條之規定，所謂訴訟事件涉及之法律
    見解具有原則性，係指對於行政命令是否牴觸法律所為之判斷，或就同類事件所
    表示之法律見解與其他高等行政法院所表示之見解互相牴觸，始屬相當。按本件
    上訴人主張應准認列系爭房屋之自用住宅購屋借款利息新臺幣（下同）七○、一
    二五元，其上訴理由無非重申業經原審予以指駁不予採取之主張，並無判決有法
    律見解原則性之違背法令之情形，要難符合上訴之要件等語，資為抗辯。
四、原判決以：經原審法院向臺北市第九信用合社查詢結果，系爭房屋之借款日為八
    十五年七月三日（見卷附之臺北市第九信用合社九十二年六月十二日北市九信社
    業字第七六九號函），距離上訴人之購買系爭自用住宅之年度（八十二年度），
    相隔已有二、三年左右，不僅與上訴人原先之說詞有異，亦足見上訴人所稱「該
    筆借款是用於支付購屋價金」一節無從證明屬實。次按行為時所得稅法第十七條
    第一項第二款第三目第三小目規定之「儲蓄投資特別扣除額」，其得扣除之利息
    、收益或股利限於「金融機構之存款」、「公債」、「公司債」、「金融債券」
    之利息、「儲蓄性質信託資金」之收益及「公司公開發行並上市之記名股票」之
    股利。被上訴人依該規定計算上訴人當年度之「儲蓄投資特別扣除額」為九七、
    三○八元，並以華龍公司非屬「股票公開發行之上市公司」，其股利不得計入儲
    蓄投資特別扣除額中，於法無違。另有關上訴人取自華龍公司、卻未申報在八十
    七年度課稅所得中之股利二五二、○○○元部分，上訴人雖否認二五二、○○○
    元之股利八十七年度發給。不過依原處分卷所附之「股利憑單媒體申報資料」所
    載，上開所得之產生年度確為八十七年度，上訴人否認其事，應舉證證明其事，
    但其就此爭點未提出任何證據資料，自難信其主張為真正。綜上所述，本件原處
    分並無不合，訴願決定予以維持亦無違誤，上訴人訴請撤銷於法無據，應予駁回
    等情，均已詳予論述，維持原處分及訴願決定，而駁回上訴人在原審之訴，是原
    判決所適用之法規與該案應適用之現行法規並無違背，與解釋判例，亦無牴觸，
    並無所謂原判決有違背法令之情形；又證據之取捨與當事人所希冀者不同，致其
    事實之認定亦異於該當事人之主張者，不得謂為原判決有違背法令之情形。本件
    上訴人對於適用簡易程序之原判決提起上訴，經核原判決認事用法，並無違誤，
    顯無所涉及之法律見解，具有原則上之重要情事，其所提起上訴，不合首揭規定
    ，不應許可，其上訴難謂合法，應予駁回。
四、依行政訴訟法第二百四十九條第一項前段、第一百零四條、民事訴訟法第九十五
    條、第七十八條，裁定如主文。
中　　華　　民　　國　　九十三　　　年　　十一　　　　月　　　二十五　　日
                    最 高 行 政 法 院  第 二 庭
                                審 判 長 法  官　　　葉　振　權
                                         法  官      林　清　祥
                                         法  官　　　劉　鑫　楨
                                         法  官　　　吳　明　鴻
                                         法  官　　　梁　松　雄
右  正  本  證  明  與  原  本  無  異
　　　　　　　　　　　　　　　　　　　　 法院書記官　陳　盛　信
中　　華　　民　　國　　九十三　　　年　　　十一　　　月　　二十六　　　日
